臺灣高雄地方法院刑事判決　　　　　　　94年度訴字第2789號
 公　訴　人　臺灣高雄地方法院檢察署檢察官
 被　　　告　甲○○
上列被告因毒品危害防制條例案件，經檢察官提起公訴（94年度
毒偵字第5322號），及移送併辦（94年度毒偵字第5978、第6252
號），被告於本院準備程序進行中，就被訴事實為有罪之陳述，
經本院告知簡式審判程序意旨，並聽取公訴人及被告之意見後，
合議裁定由受命法官獨任進行簡式審判程序審理，本院判決如下
：
    主  文
甲○○連續施用第一級毒品，累犯，處有期徒刑拾月。扣案之海
洛因包（合計淨重零點貳公克、空包裝重零點捌伍公克）、注
射針筒壹支，均沒收銷燬之；扣案之橡皮筋壹條沒收。
    事  實
一、甲○○前因施用毒品案件，經本院裁定送觀察、勒戒後，認
    無繼續施用毒品傾向而於民國93年10月27日執行完畢釋放。
    甲○○仍不知悔改，於前開觀察、勒戒執行完畢釋放後5 年
    內，又基於施用第一級毒品海洛因之概括犯意，自93年10月
    底某日起至94年1 月31日7 時許止，連續在高雄市○○區○
    ○里○○○路246 巷6 號等地，以將海洛因摻水置入針筒注
    射之方式施用海洛因多次。復承前概括犯意，自94年4 月間
    某日起至94年7 月31日止，連續在不詳處所以前揭注射方式
    施用海洛因多次，分別為警於94年1 月31日下午4 時許，在
    高雄市苓雅區○○○路與仁愛街口查獲扣得甲○○所有之供
    施用海洛因注射針筒1 支、橡皮筋1 條；於94年5 月27日下
    午6 時30分許，在高雄市○○區○○街與新興街口查獲，並
    扣得海洛因1 包（淨重0. 06 公克，空包裝重0.22公克）；
    於94年7 月19日下午6 時30分許，在高雄市鼓山區○○○路
    133 號前查獲，並扣得海洛因1 包（淨重0.05公克，空包裝
    重0.43公克）；於94年7 月31日下午2 時10分許，在高雄市
    三民區○○路與自由路口查獲，並扣得海洛因1 包（淨重
    0.09公克，空包裝重0.2 公克）。
二、案經高雄市政府警察局鹽埕分局移送臺灣高雄地方法院檢察
    署檢察官偵查起訴及移送併辦，嗣本院訊問被告後，因被告
    認罪，並詢問檢察官、被告意見後，乃裁定進行簡式審判程
    序。
    理  由
一、按本件被告甲○○所犯係死刑、無期徒刑、最輕本刑為3 年
    以上有期徒刑以外之罪，其於準備程序就前揭被訴事實為有
    罪之陳述，經受命法官告知簡式審判程序之旨，並聽取其與
    公訴人之意見後，本院認無不得或不宜改依簡式審判程序進
    行之處，爰依刑事訴訟法第273 條之1 第1 項、第284 條之
    1 ，裁定本件由受命法官獨任進行簡式審判程序，合先敘明
    。
二、上揭事實，業據被告甲○○於本院審理時供認不諱，且被告
    經警查獲之時所採集之尿液，經送請高雄市立凱旋醫院檢驗
    之結果，其尿液確呈嗎啡陽性反應，有高雄市立凱旋醫院94
    年2 月21日、94年6 月6 日、94年8 月1 日、94年8 月10日
    之濫用藥物尿液檢驗報告各1 紙附卷可稽。又扣案之白粉經
    送請法務部調查局檢驗後，確含海洛因成分，亦有法務部調
    查局94年8 月17日調科壹字第220020721 號鑑定通知書、94
    年9 月22日調科壹字第220021035 號鑑定通知書、調科壹字
    第220021182 號鑑定通知書各1 紙附卷可參。另扣案之針筒
    1 支經送高雄醫學大學附設中和紀念醫院檢驗之結果呈海洛
    因陽性反應，亦有該院0000-000號檢驗報告1 紙在卷可憑，
    足認被告之自白與事實相符。又被告前因施用毒品案件，經
    本院裁定送觀察、勒戒後，認無繼續施用毒品傾向而於93年
    10月27日執行完畢釋放之事實，有臺灣高等法院被告前案紀
    錄表1 紙附卷可查，被告於觀察、勒戒執行完畢釋放後5 年
    內再犯施用毒品之罪，本件事證明確，被告上揭連續施用第
    一級毒品海洛因之犯行洵堪認定，應予依法論科。
三、按海洛因係屬毒品危害防制條例第2 條第1 項所稱之第一級
    毒品，依法不得施用。核被告甲○○所為，係犯毒品危害防
    制條例第10條第1 項之施用第一級毒品罪。其持有海洛因後
    ，進而施用，其持有行為應被其施用之行為所吸收，不另論
    罪。被告先後多次施用海洛因之犯行，時間緊接，方法相同
    ，觸犯構成要件相同之罪名，顯係基於概括犯意為之，為連
    續犯，應依刑法第56條之規定，以1 罪論並加重其刑。被告
    甲○○自93年10月底起至94年1 月31日止連續施用海洛因之
    犯行（此部分犯行檢察官於94年8 月24日向本院起訴而繫屬
    本院，係屬重複起訴，業經本院調閱94年度訴字第2906號卷
    核閱無訛）及被告自94年4 月間某日起至94年7 月31日止（
    不含檢察官起訴之94年5 月27日下午7 時50分許回溯24小時
    內某時之施用海洛因犯行）連續施用海洛因之犯行，公訴人
    對此等雖漏未論及，然此部分與起訴部分有連續犯之裁判上
    一罪關係，依審判不可分原則，本院自應加以審理。被告曾
    於86年間因違反麻醉藥品管理條例案件，經法院判處有期徒
    刑5 年1 月、3 月，應執行有期徒刑5 年3 月，而於94年2
    月7 日假釋縮刑期滿以執行完畢論，有台灣高雄地方法院檢
    察署刑案資料查註紀錄表及台灣高等法院被告前案紀錄表可
    按，其於有期徒刑執行完畢後5 年以內再犯有期徒刑以上之
    罪，為累犯，應依刑法第47條規定加重其刑，並遞加重之。
    爰審酌被告前因施用毒品，經觀察、勒戒執行完畢釋放後，
    仍未戒絕毒品，再犯本件施用毒品之罪，顯見其戒除毒癮之
    意志薄弱，惡習未改，惟念及施用毒品乃戕害自己身心之行
    為，尚未損及他人，且其犯後已坦認犯行等一切情狀，量處
    如主文所示之刑。又扣案之白粉3 包（合計淨重0.2 公克、
    空包裝重0.85公克）含海洛因成分為第1 級毒品已如前述，
    針筒1 支呈海洛因陽性反應亦如前述，則該針筒1 支及盛裝
    海洛因之夾鏈袋3 個均已難與第一級毒品海洛因析離，其性
    質與毒品無異，均應依毒品危害防制條例第18條第1 項前段
    併予宣告沒收銷燬之。扣案之橡皮筋1 條為被告所有供注射
    海洛因時綁住手臂之用，業據被告供承在卷，應依刑法第38
    條第1 項第2 款宣告沒收之。
據上論斷，應依刑事訴訟法第273 條之1 第1 項、第299 條第1
項前段，毒品危害防制條例第10條第1 項、第18條第1 項前段，
刑法第11條、第56條、第47條、第38條第1 項第2 款，判決如主
文。
本案經檢察官乙○○到庭執行職務。
中　　華　　民　　國　　94　　年　　11　　月　　21　　日
                  刑事第八庭  法　官  黃宣撫
如不服本判決，應於判決送達後10日內，向本院提出上訴狀。
以上正本證明與原本無異。
中　　華　　民　　國　　94　　年　　11　　月　　21　　日
                              書記官  鄭永媚
附錄本判決論罪科刑法條：
毒品危害防制條例第10條
施用第一級毒品者，處 6 月以上 5 年以下有期徒刑。
施用第二級毒品者，處 3 年以下有期徒刑。
